

SOBRE MÍ

Ingeniero de Sistemas con experiencia en desarrollo de software, interesado en trabajar en empresa de desarrollo de aplicaciones empresariales con tecnologías de punta, que pueda garantizar un crecimiento profesional, posibilidades de proponer, aportar y además poder estar en un proceso de aprendizaje continuo. Persona con excelentes personales, comprometida, responsable, capacidad de trabajo en equipo y consciente del sentido de la

PÁGINAS WEB Y REDES SOCIALES

Linkedin:

https://www.linkedin.com/in/jedar o/

PERMISO DE CONDUCIR

Categoría del permiso de conducir B1

IDIOMAS

INGLES

JESÚS DANIEL RODRÍGUEZ OYOLA

INGENIERO DE SISTEMAS

Cra. 10 #54a-03 apto 302, Bogota DC

3209465626

EXPERIENCIA LABORAL

PETROMIL

Cartagena

mar. 2011 - may. 2013

Ingeniero de sistemas

Soporte en sistemas y administración de la red empresarial

UNIVERSIA COLOMBIA

Bogota DC

jun. 2014 - jun. 2016

Ingeniero de desarrollo

Desarrollo de aplicaciones en Java EE

HEINSOHN

Bogota DC

jun. 2016 - sep. 2016

Ingeniero Senior Java

Desarrollo de servicios en Java EE

ASESOFTWARE

Bogota DC

sep. 2016 - jun. 2019

Analista de sistemas

Desarrollado de aplicaciones emprsariales en Backend (Java, Node JS), frontend (Angular) y móvil (IOS)

GRUPO CINTE

Bogota DC

jun. 2019 - sep. 2019

Desarrollador Senior Java

Desarrollador backend en Java

ACCENTURE

Bogota DC

sep. 2019 - Actualidad

Application Development Analyst

Desarrollo de aplicaciones empresariales en Node JS, Angular.

EDUCACIÓN

UNIVERSIDAD DE CARTAGENA

Cartagena 2012

Profesional en Ingeniería de Sistemas

HABILIDADES

ANGULAR SCRUM

JAVASCRIPT AZURE DEVOPS

SWIFT IOS

CURSOS

nov. 2019 - Actualidad

Wall Street English